【裁判字號】    92,上易,3516
【裁判日期】    921225
【裁判案由】    竊盜
【裁判全文】
臺灣高等法院刑事判決                          九十二年度上易字第三五一六號
    上  訴  人
    即  被  告  乙○○
右上訴人，因竊盜案件，不服臺灣桃園地方法院，九十二年度易字第七八一號，中華
民國九十二年九月十二日第一審判決（起訴案號：臺灣桃園地方法院檢察署九十二年
偵字第三一六八號），提起上訴，本院判決如左：
    主  文
上訴駁回。
    事實及理由
一、本件審理結果，與後附（原審法院九十二年易字第七八一號）判決認定之事實、
    敘述理由及採用證據並結果均相同，茲引用該判決所載事實、理由及證據。
二、被告上訴意旨略以：其於被查獲當天自己開車，為了方便（上小號）而把車子停
    在LP六九二六號自小客車前面，其當時係在該車外面，有拿手電筒，但並未偷竊
    云云。
三、惟查：車號LP六九二六號自小客車係甲○○所有供其夫使用，於九十一年一月二
    十日凌晨一時許在桃園縣中壢市○○街二巷十號前被竊，證人即甲○○之子丙○
    ○如何於九十一年一月二十二日凌晨五時許在桃園縣平鎮市○○○街二七號前發
    現該被竊汽車，適見被告手持手電筒自該車駕駛座下車而上前查看並厲言詢問，
    被告知竊情敗露，答應要賠付二十萬元予丙○○，旋趁機逃跑而為丙○○追及逮
    捕等情，業據丙○○於警訊及偵查中供明在卷，被告於警訊中亦坦承答應賠付被
    害人二十萬之事實，復有車輛竊盜、車牌失竊資料個別查詢報表─查詢認可資料
    、贓物領據各一紙存卷可按，參以被告於系爭自小客車失竊後二日又四小時之九
    十一年一月二十二日凌晨五時許竟持手電筒自該車駕駛座下車，且該車復與被告
    所有汽車停放一起，等情以觀，殊已足證被告涉犯前開事實至為明確。至丙○○
    於本院審理時為附和及迴護被告而為與其在警訊、偵查所述不同之供述，要無足
    取。又原判決事實二第二行所載「以不明自備工具竊取甲○○所有車牌：：」應
    更正為「以不明自備工具（非屬刑法第三百二十一條第一項第三款所定之兇器）
    竊取甲○○所有車牌；判決理由一倒數第三、二行（即判決第五面第五、六行）
    所載「：：然該自備工具並未扣案，並無任何證據係以自備工具行竊：：」應更
    正為「：：然該自備工具並未扣案，並無任何證據足以證明該工具係刑法第三百
    二十一條第一項第三款所定之兇器：：」均併此敘明。原審因以被告犯竊盜罪事
    證明確，並以其係累犯，及審酌被告犯罪動機、手段、目的、所生危害及犯後飾
    詞圖卸，尚乏悔意等一切情狀，量處被告有期徒刑捌月，其認事用法及量刑，均
    無不合。被告上訴論旨，仍執陳詞，否認犯罪，核無理由，應予駁回。
據上論斷，應依刑事訴訟法第三百六十八條、第三百七十三條，判決如主文。
本案經檢察官蔡薰慧到庭執行職務。
中      華      民      國    九十二    年     十二     月    二十五    日
                              臺灣高等法院刑事第四庭
                                  審判長法  官  蔡  永  昌
                                        法  官  陳  榮  和
                                        法  官  李  英  豪
右正本證明與原本無異。
不得上訴。
                                        書記官  鄭  信  昱
中      華      民      國    九十二    年     十二     月    二十九    日
中華民國刑法第三百二十條第一項：
意圖為自己或第三人不法之所有，而竊取他人之動產者，為竊盜罪，處五年以下有期
徒刑、拘役或五百元以下罰金。


司法院資訊處製作；財團法人民間司法改革基金會備份。
